Guillermo Hernández



651318724





Soy un diseñador de interacción afincado en Madrid y me he especializado en proyectos con una alta complejidad técnica o funcional. Me gusta participar en la fase más abstracta e inicial, definiendo la estrategia o valores de producto así como en la priorización funcional, aunque también disfruto en el delivery diseñando interfaces que cumplen objetivos de negocio, son viables y funcionales. A veces realizo o participo en el diseño visual. Hablo además inglés de forma fluida, habiendo en proyectos internacionales.

Experiencia

Interaction designer

10/2013-Presente

King-eClient

- Estrategia de producto y negocio: objetivos de negocio y propuesta de valor. Ayudo a definir la estrategia digital y cómo los productos digitales encajan en la misión del negocio.
- Research: investigo mediante técnicas etnográficas las motivaciones y problemas de usuario que el producto debe resolver y tener en cuenta.
- Definición: materializo la visión del proyecto en un producto mínimo viable y en prototipos rápidos que valido con los stakeholders. Conozco con el departamento IT las posibilidades funcionales.
- Diseño interfaces de usuario sencillas, viables y que cumplen objetivos de negocio, tanto para web como móvil.
- En muchas ocasiones gestiono pequeños equipos de diseño, verifico el cumplimiento del desarrollo y comunico los avances al cliente.
- También colaboro con el equipo de Business Development en nuevas ventas.

Interaction designer | Project Manager

01/2010-10/2013

Accenture

- Colaboración en venta de productos internos para sector asegurador.
- Definición de productos digitales e interfaces.
- Testings UX: card sortings, heurísticos, eyetrackings.
- Prototipado de interfaces web y móvil.
- Definición funcional en documentación de requisitos.
- Gestión end-to-end de proyectos: desde la definición con stakeholders hasta salida a producción.

Educación

Máster en Management/Negocio

2008-2009

IE (Instituto de Empresa)

Ingeniería Industrial

Universidad de Oviedo

2002-2008

Además estoy participando en el lanzamiento online de Limo, una marca social de ropa de lino que permite la integración de mujeres en situación de exclusión.

Me apasiona la música y compongo y toco la guitarra en Juvenilia.